【裁判字號】    95,基簡,477
【裁判日期】    950928
【裁判案由】    給付管理費-公寓大廈管理條例
【裁判全文】
臺灣基隆地方法院基隆簡易庭民事判決
原      告  橘郡社區公寓大廈管理委員會
法定代理人  丁○○
訴訟代理人  戊○○    律師
            張漢榮    律師
複代理人    丙○○
被      告  辛○○
訴訟代理人  庚  ○
被      告  乙○○
訴訟代理人  寅○○
            甲○○
            癸○○
            卯○○
            壬○○
            己○○
            子○○
            辰○○
            巳○○
            丑○○
上列當事人間請求給付管理費事件，本院於中華民國95年9月14
日言詞辯論終結，判決如下：
    主  文
被告辛○○應給付原告新臺幣玖仟零拾元，及自民國九十五年
六月二十三日起至清償日止，按年息百分之五計算之利息。
被告乙○○應給付原告新臺幣壹萬伍仟貳佰壹拾元，及自民國九
十五年六月二十三日起至清償日止，按年息百分之五計算之利息
。
被告甲○○應給付原告新臺幣柒仟佰陸拾元，及自民國九十五
年七月十一日起至清償日止，按年息百分之五計算之利息。
被告癸○○應給付原告新臺幣貳萬仟陸佰陸拾元，及自民國九
十五年六月二十三日起至清償日止，按年息百分之五計算之利息
。
被告卯○○應給付原告新臺幣壹萬玖仟伍佰貳拾元，及自民國九
十五年六月二十三日起至清償日止，按年息百分之五計算之利息
。
被告壬○○應給付原告新臺幣貳萬仟佰陸拾元，及自民國九
十五年六月二十三日起至清償日止，按年息百分之五計算之利息
。
被告己○○應給付原告新臺幣壹萬柒仟零捌拾元，及自民國九十
五年年六月二十三日起至清償日止，按年息百分之五計算之利息
。
被告子○○應給付原告新臺幣壹萬壹仟零肆拾元，及自民國九十
五年六月二十三日起至清償日止，按年息百分之五計算之利息。
被告辰○○應給付原告新臺幣壹萬玖仟伍佰元，及自民國九十五
年六月二十三日起至清償日止，按年息百分之五計算之利息。
被告巳○○應給付原告新臺幣貳萬壹仟柒佰伍拾元，及自民國九
十五年六月二十三日起至清償日止，按年息百分之五計算之利息
。
被告丑○○應給付原告新臺幣壹萬伍仟佰元，及自民國九十五
年六月二十三日起至清償日止，按年息百分之五計算之利息。
訴訟費用由被告負擔。
本判決得假執行。
    事實及理由
一、被告辛○○、乙○○經合法通知，未於最後言詞辯論期日到
    場，其餘被告均經合法通知，未於言詞辯論期日到場，核無
    民事訴訟法第386條所列各款情形，依民事訴訟法第436條第
    2項、第385條第1項前段之規定，准原告之聲請，由其一造
    辯論而為判決。
二、原告主張其為基隆市○○路177號橘郡社區公寓大廈依法成
    立並經向主管機關報備之管理委員會，依橘郡社區公寓大廈
    第三屆第三次、第四屆第二次、第七屆第二次區分所有權人
    會議之決議，明定區分所有權人應依房屋坪數按月繳納每坪
    新臺幣（下同）40元之管理費，如有停車位者，自民國89年
    11月起每一車位另須繳交150元清潔維護費，被告辛○○係
    社區內門牌號碼基隆市○○路151之4號9樓房屋之所有權人
    ，被告乙○○係社區內門牌號碼基隆市○○路155號6樓房屋
    之所有權人，被告癸○○係社區內門牌號碼基隆市○○路
    161之5號2樓房屋之所有權人，被告卯○○係社區內門牌號
    碼基隆市○○路167之2號5樓房屋之所有權人，被告壬○○
    係社區內門牌號碼基隆市○○路171號3樓房屋之所有權人，
    被告己○○係社區內門牌號碼基隆市○○路173之1號2樓房
    屋之所有權人，被告子○○係社區內門牌號碼基隆市○○路
    173之2號8樓房屋之所有權人，被告辰○○係社區內門牌號
    碼基隆市○○路179之1號11樓房屋之所有權人，被告巳○○
    係社區內門牌號碼基隆市○○路179之1號12樓房屋之所有權
    人，被告丑○○係社區內門牌號碼基隆市○○路179之2號12
    樓房屋之所有權人，每月自應繳納每坪45元計算之管理費，
    暨有車位者應繳交每月150元之停車位清潔維護費，而被告
    辛○○自94年8月起至95年2月止，被告乙○○自94年3月起
    至95年2月止，被告甲○○自94年8月起至95年2月止，被告
    癸○○自94年3月起至95年2月止，被告卯○○自93年12  月
    起至95年2月止，被告壬○○自93年12月起至95年2月止，被
    告己○○自94年2月起至95年2月止，被告子○○自94年8月
    起至95年2月止，被告辰○○自94年1月起至95年2月止，被
    告巳○○自94年1月起至95年2月止，被告丑○○自94年1 月
    起至95年2月止，應繳交之管理費均未繳交，累計積欠原告
    之管理費、遲延利息如主文第1項至第11項所示，經催告仍
    不給付，爰起訴請求被告等給付如主文所示之管理費及違約
    金等語。被告被告辛○○、乙○○雖未於最後言詞辯論期日
    到庭，據其以往之陳述略以：對於原告所請求之金額並不爭
    執，惟目前無力清償等語。
三、經查，原告主張之事實，業據其提出橘郡社區公寓大廈規約
    、區分所有權人會議記錄、橘郡社區停車場管理辦法草案，
    第三屆第三次、第四屆第二次、第七屆第二次區分所有權人
    會議記錄節本、積欠管理費及車位清潔費明細表等件影本為
    證，並為被告辛○○、乙○○所不爭執，其餘被告經合法通
    知，未於言詞辯論期日到場爭執，復未提出準備書狀為任何
    聲明或陳述，本院審酌原告陳述及上開事證，認原告之主張
    為真實。至被告辛○○、乙○○雖以辯以其等目前無力清償
    云云，惟被告有無資力償還，乃係執行問題，不得據為不負
    履行義務之抗辯（最高法院19年上字第1733號判例意旨參照
    ），被告辛○○、乙○○前揭所辯，自非可採。從而，原告
    依公寓大廈管理條例之規定，請求被告辛○○等分別給付如
    主文第1項至第11項所示之利息及違約金，為有理由，應予
    准許。
四、本件係屬民事訴訟法第427條第1項訴訟，適用簡易訴訟程序
    ，所為被告敗訴之判決，爰依職權為許予假執行之宣告。
五、據上論結，本件原告之訴為有理由，依民事訴訟法第436條
    第2項、第385條第1項前段、第85條第1項、第389條第1項第
    3款，判決如主文。
中    華    民    國    95    年    9     月    28    日
                  基隆簡易庭法  官  姚貴美
以上正本係照原本作成。
對於本件判決如有不服，應於收受送達後20日內向本院提出上訴
書狀，上訴於本院合議庭，並按他造當事人之人數附具繕本。
當事人之上訴，非以判決違背法令為理由不得為之，上訴狀應記
載上訴理由，表明下列各款事項：
(一)原判決所違背之法令及其具體內容。
(二)依訴訟資料可認為原判決有違背法令之具體事實。
中    華    民    國    95    年    9     月    28    日


司法院資訊處製作；財團法人民間司法改革基金會備份。
